【裁判字號】    99,易,377
【裁判日期】    990531
【裁判案由】    竊盜
【裁判全文】
臺灣屏東地方法院刑事判決               99年度易字第377號
公  訴  人  臺灣屏東地方法院檢察署檢察官
被      告  乙○○
上列被告因竊盜案件，經檢察官提起公訴（99年度偵字第3954號
），被告於準備程序中就被訴事實為有罪陳述，經本院告知簡式
審判程序之旨，並聽取當事人意見後，本院合議庭裁定由受命法
官獨任依簡式審判程序審理，判決如下：
    主  文
乙○○犯踰越安全設備竊盜罪，累犯，處有期徒刑捌月。
    事  實
一、乙○○前於民國86年間，因懲治盜匪條例案件，經臺灣高雄
    地方法院以86年度訴字第1862號判處有期徒刑7 年6 月確定
    ，執行至90年3 月2 日假釋出監，又於假釋期間再犯竊案，
    分別經臺灣高等法院高雄分院以90年度上易字第1568號判處
    有期徒刑7 月、91年度上易字第982 號判處有期徒刑10月確
    定，上開各罪因撤銷假釋、執行殘刑與接續執行，迄於96年
    2 月24日執畢出監。詎其仍不知悔改，竟基於意圖為自己不
    法所有之竊盜犯意，於99年4 月26日12時20分許，至屏東縣
    萬丹鄉○○村○○路718 巷25號陳姿利住處，徒手攀爬具有
    安全設備性質、未上鎖之該址窗戶而侵入其中，繼以竊取陳
    姿利之桌上型電腦主機1 台、電腦螢幕1 台、光碟片3 盒、
    撲滿1 個、新臺幣2200元、行李箱1 個等物，得逞後旋即離
    開現場，但因觸動保全系統、遭陳姿利及時發覺，乃為警循
    線查獲（盜贓物於查獲後由被害人領回）。
二、案經屏東縣政府警察局屏東分局報告臺灣屏東地方法院檢察
    署檢察官偵查起訴。
    理  由
一、本件係依刑事訴訟法第273 條之1 第1 項行簡式審判程序，
    其證據調查依同法第273 條之2 所定原不受審判外陳述排除
    之限制；又被告對於卷內各項證據亦不爭執證據能力，復無
    事證顯示有何違法取得或類此瑕疵之情，故卷內所列各項證
    據，自均有證據能力，合先敘明。
二、上揭犯罪事實，業據被告坦承不諱，核與證人即被害人陳姿
    利證述遭竊情節一致（見警卷第7 頁），並有查獲採證照片
    、贓物認領保管單等件足資佐證（見警卷第15-19 、24頁）
    ，以及偵查報告所示查獲情形附卷可稽（見警卷第2 頁）。
    是認被告之自白與事實相合，堪予採信，從而本件罪證明確
    ，被告犯行洵足認定，應依法論科。
三、按刑法第321 條第1 項第2 款之規定將「門扇」、「牆垣」
    、「其他安全設備」並列，所謂「門扇」應專指門戶，即分
    隔住宅或建築物內外之出入口大門而言，所謂「牆垣」係指
    用土磚作成之性質者，所謂「其他安全設備」，指門扇、牆
    垣以外，依社會通常觀念足認為防盜之一切設備（最高法院
    25年上字第4168號、45年台上字第210 號判例意旨參照）。
    又踰越安全設備而入室行竊，其越入行為即屬侵入住宅，已
    結合於所犯加重竊盜之罪質中，無更行構成侵入住宅罪之理
    （最高法院27年上字第1887號判例意旨參照）。核被告所為
    ，係犯刑法第321 條第1 項第2 款之加重竊盜罪。被告曾受
    如事實欄所載判刑執行等情，有前案紀錄表、刑案資料查註
    紀錄表各1 份為憑，其於徒刑執行完畢後，5 年內故意再犯
    本件有期徒刑以上之罪，為累犯，應依刑法第47條第1 項加
    重刑度。
四、爰審酌被告已有懲治盜匪條例、竊盜等前科，素行不佳，有
    上開前案紀錄資料可查，但其復犯下本件竊案，顯然未因屢
    經刑事程序、判刑執行而記取教訓；再被告時值年壯，非無
    謀生能力，竟不思以正當手段賺取所需，詎起意行竊為謀財
    之道，絲毫不知尊重他人財產法益，犯罪動機可議；又被告
    乃擅闖他人處所遂行竊盜，非但造成財物損害，尚且破壞隱
    私安寧，暨所竊電腦等物，猶造成被害人失竊後生活利用上
    困擾，俱見犯罪影響所及匪低；惟念在被告尚知坦然面對司
    法、自白罪行不諱，兼衡被害人於警詢時即表示無欲追究被
    告刑責（見警卷第8 頁）等一切情狀，量處如主文所示之刑
    ，以資懲儆。
據上論斷，應依刑事訴訟法第273 條之1 第1 項、第299 條第1
項前段，刑法第321 條第1 項第2 款、第47條第1 項，判決如主
文。
本案經檢察官甲○○到庭執行職務
中    華    民    國    99    年     5    月    31    日
                  刑事第四庭    法  官  江振源
以上正本證明與原本無異
如不服本判決，應於判決送達後10日內向本院提出上訴書狀（應
附繕本），其未敘述上訴理由者，應於上訴期間屆滿後20日內補
提理由書狀於本院，上訴於臺灣高等法院高雄分院。
中    華    民    國    99    年     6    月     2    日
                                書記官  潘豐益
附錄本判決論罪科刑法條：
刑法第321條
犯竊盜罪而有左列情形之一者，處六月以上、五年以下有期徒刑
：
一、於夜間侵入住宅或有人居住之建築物、船艦或隱匿其內而犯
    之者。
二、毀越門扇、牆垣或其他安全設備而犯之者。
三、攜帶兇器而犯之者。
四、結夥三人以上而犯之者。
五、乘火災、水災或其他災害之際而犯之者。
六、在車站或埠頭而犯之者。
前項之未遂犯罰之。

司法院資訊處製作；財團法人民間司法改革基金會備份。
